臺灣士林地方法院民事裁定
110年度訴字第1671號
原      告  貝里斯商思必瑞特股份有限公司
法定代理人  林冠羣  
訴訟代理人  王國慶律師
被      告  林冠谷  
訴訟代理人  吳磺慶律師
上列當事人間請求損害賠償事件，本院裁定如下：
    主  文
本件訴訟標的價額核定為新臺幣伍仟伍佰參拾玖萬柒仟捌佰玖拾
貳元。
原告應於收受本裁定正本送達之日起十四日內，補繳第一審裁判
費新臺幣肆拾捌萬參仟陸佰柒拾元，逾期未繳，即駁回原告之訴
。
    理  由
一、起訴，應依民事訴訟法第77條之13、第77條之14等規定繳納
    裁判費，此為必備之程式。原告之訴，起訴不合程式或不備
    其他要件者，法院應以裁定駁回之，但其情形可以補正者，
    審判長應定期間先命補正，同法第249條第1項第6款亦有明
    文。按訴訟標的之價額，由法院核定。核定訴訟標的之價額
    ，以起訴時之交易價額為準；無交易價額者，以原告就訴訟
    標的所有之利益為準。以一訴主張數項標的者，其價額合併
    計算之。但所主張之數項標的互相競合或應為選擇者，其訴
    訟標的價額，應依其中價額最高者定之。民事訴訟法第77條
    之1第1項、第2項、第77條之2第1項分別定有明文。
二、經查，原告起訴時主張被告有壓低原告產品價格售予貝里斯
    公司Mupki, Inc.之行為，使原告未能按照正常售價銷售產
    品而受有損失（下稱背信賺取價差行為），及被告有剝奪原
    告對「Vessel-X」及「CCD」產品相關專利技術之使用權，
    而使原告受有喪失訂單、產量減少損害之行為（下稱剝奪專
    利行為），原各均依公司法第23條第1項、民法第544條、第
    184條第1項後段規定請求被告賠償損害，並依民事訴訟法第
    244條第4項規定，表明全部請求之最低金額，聲明求命被告
    給付新臺幣1,500,000元本息（見智字卷第14頁、第28頁）
    。嗣原告補充其聲明，就被告剝奪專利行為部分，仍依民事
    訴訟法第244條第4項規定，表明此部分請求之最低金額為新
    臺幣1,500,000元（見本院卷二第43頁）。至背信賺取差價
    行為，則補充其所受損害數額為美金1,911,272.77元（見本
    院卷一第117頁），並聲明命被告給付美金1,911,272.77元
    本息（見本院卷二第43頁）。依本件繫屬本院時即110年4月
    29日臺灣銀行美金現金賣出匯率28.2計算，原告背信賺取差
    價行為部分請求之訴訟標的價額為新臺幣（下同）53,897,8
    92元（計算式：1,911,272.77×28.2≒53,897,892，小數點以
    下四捨五入），此與剝奪專利行為部分之請求，並無主從、
    互相競合或應為選擇之關係，其價額應合併計算，為55,397
    ,892元（計算式：53,897,892＋1,500,000＝55,397,892）。
    是本件訴訟標的價額應暫核定為55,397,892元（於原告就剝
    奪專利行為部分補充其請求金額時，應重新核定訴訟標的價
    額，自不待言），應徵第一審裁判費499,520元，原告起訴
    時僅繳15,850元（見智字卷第12頁），尚不足483,670元。
    爰命原告於收受本裁定正本送達之日起14日內如數補繳，逾
    期未繳，即駁回原告之訴。
三、爰裁定如主文。
中　　華　　民　　國　　111 　年　　11　　月　　10　　日
                  民事第三庭法  官  江哲瑋
以上正本係照原本作成。
對本裁定關於核定訴訟標的價額部分抗告，應於裁定送達後10日
內向本院提出抗告狀，並繳納抗告費新臺幣 1,000 元；關於命
補繳裁判費部分，不得抗告。
中　　華　　民　　國　　111 　年　　11　　月　　10　　日
                            書記官  張祐誠